# Raman Melo Cavalcante

Vitória da Conquista, Bahia, Brazil



cavalcanteraman2@gmail.com



linkedin.com/in/raman7

# Summary

Atualmente sou estudante de ciência da computação. Até o presente momento da minha graduação projetei vários programas em Java; gosto de agregar valor aos projetos que participo e criar soluções para os problemas que surgem eventualmente. Tenho experiência trabalhando com manutenção de computadores.

Quero trabalhar em um ambiente que seja colaborativo para que eu possa me desenvolver como programador, me tornar especialista em back-end é um dos meu objetivos, por isso estou procurando uma primeira oportunidade de trabalhar com desenvolvimento. Sou dedicado, gosto e tenho facilidade de aprender novas ferramentas, Estou motivado para trabalhar com algo que gosto e me desafie

## **Experience**



### Técnico de suporte de informática

#### **UESB**

Jun 2018 - Jul 2020 (2 years 2 months)

- •Montagem e Manutenção de computadores
- •Instalação, Manutenção e Suporte em Sistemas Operacionais
- Instalação e Suporte em programas
- •Instalação e manutenção de impressoras
- •Abastecimento do banco de dados de funcionários

#### Técnico de suporte de informática

Pedroza.com

Jan 2017 - Nov 2017 (11 months)

- •Montagem e Manutenção de computadores
- •Instalação, Manutenção e Suporte em Sistemas Operacionais
- •Instalação e Suporte em programas

#### **Education**



#### Universidade Estadual do Sudoeste da Bahia

Bacharelado, Ciência da Computação Nov 2018 - Dec 2023



### 🔊 CETEP - Centro Territorial De Educação Profissional De Vitoria Da Conquista

Ensino Médio Profissionalizante (Pós-médio), Técnico de informática Jan 2014 - Dec 2017

### **Skills**

Suporte técnico • Comunicação